Inventaris van het archief van de familie Fabius, 1635-1969
Nationaal Archief, Den Haag
- Stukken betreffende leden van de familie Fabius, B
  - Amsterdamse tak, XXVII-LXXXV
    - Hendrik Fabius (1786-1825), XXXI
      Hendrik, zoon van Gerhardus (1739-1824) en Fredrica Wilhelmina Biebericher (1747-1809), ongehuwd, woonde in Amsterdam en overleed aldaar 6 december 1825.
      - Extract uit het overlijdensregister der Burgerlijke Stand van Amsterdam betreffende Hendrik Fabius., 25 februari 1929; 157; 1 stuk
    - Arnoldus Nicolaas Jacobus Fabius (1792-1816), XXXII
      Arnoldus Nicolaas Jacobus, zoon van Gerhardus (1739-1824) en Fredrica Wilhelmina Biebericher (1747-1809), cadet bij de Marine, apotheker te Amsterdam, laatstelijk werkzaam ter Staatssecretarie, huwde 1 november 1812 te Amsterdam met Cornelia Hendrina Brouwer (1787-1857), dochter van Cornelis en Johanna Vogelijn.
      - Acte van aanstelling als cadet supernumerair ter zee, afschrift., 17 januari 1806; 158; 1 stuk
      - Diploma van stedelijk apotheker, uitgereikt door de Departementale Commissie van Geneeskundig Onderzoek en Toevoorzicht in Holland., 31 december 1811; 159; 1 stuk
      - K.B. van 8 december 1815 no.105, waarbij A.N.J. Fabius als klerk ter Staatssecretarie wordt aangesteld op een jaarlijks tractement van achthondert gulden, extract., 160; 1 stuk
      - Kasboekbladen., z.j.; 161; 2 stukken
      - Kaartjes van de Zuidpool en de Oostkust van Noord-Amerika, getekend door A.N.J. Fabius., z.j.; 162; 2 stukken
      - Krantenknipsels betreffende 's Lands Kadetteninstituut en "Het merkwaardig dagboek van een Nederlandsch Zeeman"., 1923 - c. 1940; 163; 1 enveloppe
      - Extracten uit het huwelijksregister der Burgerlijke Stand van Amsterdam en uit het overlijdensregister der Burgerlijke Stand van 's-Gravenhage betreffende A.N.J. Fabius en C.H. Brouwer., november 1928; 164; 2 stukken
    - Gesina Maria Fabius (1805-1888), XXXIII
      Gesina Maria, dochter van Jan Christiaan (1780-1852) en Aagje van Voorthuysen (1785-1851), huwde 23 mei 1828 te Amsterdam met Abraham van IJsendijk (1797-1856), zoon van Arend en Amena Geertruyda Everaars.
      - Krantenknipsels en ansichtkaart betreffende het Damrak te Amsterdam waar G.M. Fabius heeft gewoond., ±1936; 165; 1 enveloppe
    - Gerhardus Fabius (1806-1888), XXXIV
      Gerhardus, zoon van Jan Christiaan (1780-1852) en Aagje van Voorthuysen (1785-1851), schout-bijnacht, commandant der zeemacht en chef van het departement van Marine in Nederlands-Indië, vice-admiraal, grondvester der Japanse Marine, lid van de Tweede Kamer der Staten-Generaal, huwde 24 mei 1856 te Batavia met Johanna Elisabeth Frederica Bouricius (1827-1870), dochter van Jan Frederik Daniël en Jkvr.Johanna Christine Frederica Elisabeth de Vaynes van Brakell. Zie ook LXV.
      - Afwijzend schrijven van de minister voor de Marine op het request, door J.C. Fabius te Amsterdam voor zijn zoon Gerhardus ingediend om als adelborst opgenomen te mogen worden bij de Marine. Met bijlagen., 9, 10 en 18 oktober 1823; 166; 3 stukken
      - Bewijzen van vordering en goed gedrag van G. Fabius als leerling van de lagere school te Delft., 1814, 1815; 166A; 2 stukken
      - Brieven aan zijn ouders en grootvader, geschreven tijdens zijn eerste zeereizen., dec. 1819 - november 1828; 166B; 3 stukken
      - Staten van dienst, lopende over de jaren 1820-1868, gedrukt en eigenhandig, met een brief betreffende zijn staat van dienst., 1820-1868, 1940; 166C; 4 stukken
      - Stukken betreffende de overplaatsing van G. Fabius als adelborst der 2e klasse van het korvet Pallas naar het fregat Kenau Hasselaar en als adelborst der 1e klasse van het fregat Javaan naar het wachtschip Amstel., 15 februari 1826 en 30 november 1830; 167; 2 stukken
      - Certificaat voor de luitenant ter zee der 2e klasse G. Fabius waarin wordt vermeld, dat hij gerechtigd is tot het dragen van het Bewijs van Aandenken aan de Krijgsverrichtingen van 1830 en 1831 ten tijde van de Belgische Opstand., 28 maart 1832; 168; 1 stuk
      - Krantenknipsels met artikelen over Van Speyk, met een tekening van de kanonneerboot die onder zijn bevel stond., februari 1829 - februari 1831; 168A; 5 stukken
      - Instructie voor de luitenant ter zee der 2e klasse G. Fabius, belast met de kruispost op de Gronden (buiten het Engelse Kanaal) ter waarschuwing van de Nederlandse schepen voor de blokkade van de Nederlandse havens in 1833 door Engeland en Frankrijk. Met bijbehorende stukken., 5, 6, 7 februari en 11 juni 1833; 169; 6 stukken
      - Algemene instructie voor de Heren Zee-Officieren en brief aan de luitenant ter zee der 1e klasse G. Fabius betreffende het waarnemen der watergetijden bij Petten in de maand juni van 1835., 1835 en 15 juni 1835; 170; 2 stukken
      - Schrijven van het departement van Marine aan G.Fabius, waarin hem verlof wordt verleend om zich ter koopvaardij te begeven en brieven, kranten en andere stukken betreffende de periode dat hij gezagvoerder ter koopvaardij was op het schip de "Christin Agatha"., 18 september 1838 - 7 oktober 1876; 171; 7 stukken
      - Cahier met copiën van binnengekomen en uitgaande brieven uit de tijd dat hij gezagvoerder ter koopvaardij was en uit latere tijd., 1839 - nà 1843; 172; 1 cahier
      - Extract uit de resolutiën van de minister van Marine en Koloniën waarin G. Fabius wordt meegedeeld dat op zijn verzoek zijn verlof ter koopvaardij als geëindigd wordt beschouwd en hij op non-activiteit wordt gesteld., 7 december 1841; 173; 1 stuk
      - Extracten uit de resolutiën van de minister van Marine betreffende de benoeming van G. Fabius, luitenant ter zee der 2e klasse tot luitenant ter zee der 1e klasse., 5 december 1843 en 9 augustus 1844; 174; 2 stukken
      - Rondschrijven van de minister van Marine J.C. Rijk betr.de vrijwillige geldlening van 1844, aan G. Fabius, luitenant ter zee., 19 maart 1844; 175; 1 stuk
      - Brieven van de admiraal E.B. van den Bosch aan luitenant ter zee der 1e klasse G. Fabius., 23 mei 1849 - 24 juni 1850; 176; 12 stukken
        G. Fabius was van juni 1845 tot april 1848 adjudant van de schout-bij-nacht Van den Bosch in O. Indië.
      - Brieven, instructie en andere stukken betreffende de reis van G. Fabius met het stoomschip Suriname naar de Noordzee en Oost-Indië., 5 juni 1850 - 4 juli 1851; 177; 16 stukken
      - Brief van C. Bruining betr. een brochure over marine-artillerieopleiding door laatstgenoemde geschreven., 29 okt. 1852; 178; 1 stuk
      - Brieven, gelegenheidsgedichten en andere stukken betr. de reis van kapitein-luitenant ter zee G. Fabius met Zr.Ms. stoomschip Soembing naar Japan en zijn verblijf aldaar., 10 september 1854 - 29 maart 1856; 179; 11 stukken
      - Krantenknipsels betr. het rader-stoomschip Soembing, door G. Fabius in 1855 overgedragen aan de Japanse Marine., 1931-1939; 180; 1 enveloppe
      - Brieven van Mr.J.H. Donker Curtius, Nederlands commissaris in Japan, aan kapitein-luitenant ter zee G.Fabius., 1855-1858; 181; 5 stuks
      - Overeenkomst gesloten tussen Mr.J.H. Donker Curtius en de gouverneur van Nagasaki en de keizerlijke opziener te Nagasaki betrekkelijk de rechten en de plichten der Nederlanders gedurende hun verblijf in Japan en een afschrift van de verklaring van bovengenoemde Japanners dat zij bevoegd zijn een dergelijke overeenkomst te sluiten. Afschrift., 9 november 1855; 182; 1 katern
      - Brieven, instructies, verslagen aan Z.K.H. Prins Hendrik der Nederlanden en aan de minister van Koloniën en andere stukken betreffende het bezoek van Zr.Ms. S.S. Gedeh aan Japan, onder bevel van kapitein-luitenant ter zee G. Fabius., 20 juni 1855 - juni 1941; 183; 1 omslag
      - Instructie,brieven, concept-verslag aan de minister van Marine en andere stukken betr.de zending van kapitein-luitenant ter zee G. Fabius met Zr.Ms. schroefkorvet Medusa naar Japan., 1 juli 1856 - 29 december 1858; 184; 11 stukken
      - Kaartje van de zeeëngte van Simonoseki met een tekening van Zr. Ms. schroefkorvet Medusa, weergevend de toestand van dat schip na een gevecht in bovengenoemde zeeëngte., 1863; 184A; 1 stuk
      - Brief van W.J.C.H. Kattendijk aan kapitein-luitenant ter zee G. Fabius betreffende zijn aanstaande reis naar Java., 7 en 8 februari 1857; 185; 1 stuk
      - Acte van overlijden van Frederik Daniël Bouricius, overleden 4 mei 1859 aan boord van Zr.Ms. fregat de Ruyter, onder bevel van kapitein-luitenant ter zee G. Fabius, afschrift., 5 mei 1859; 186; 1 stuk
        F.D. Bouricius was de schoonvader van G. Fabius.
      - "Rapport van Zr.Ms. verongelukte schip Admiraal Evertsen, onder bevel van de schout-bij-nacht A.A. Buiskes, aan Z.E. de minister voor de Marine". Met afschriften en een tijdschriftartikel., 1814-1829; 187; 5 stukken
        Met een schip van dezelfde naam werd G. Fabius in 1860 naar het stoomfregat Zeeland in de Middelland. se Zee overgevoerd om het bevel over dat fregat over te nemen.
      - Instructie, brieven, krant en andere stukken betreffende de reis van het fregat Zeeland onder bevel van de kapitein-luitenant ter zee G. Fabius naar N.Amerika., 17 juni 1861 - 1 dec. 1915; 188; 6 stukken
      - Brief van de vice-admiraal G. Fabius aan zijn neef Mr.G.J. Fabius, raadsheer bij het gerechtshof te Assen, bij zijn benoeming tot vice-admiraal. Met afschrift., 14 augustus 1867; 189; 2 stukken
      - Brieven verzonden aan en door G. Fabius in zijn kwaliteit als Commandant der Zeemacht in Nederlands-Indië en Chef van het departement van Marine in Nederlands-Indië en de dagorder van 2 januari 1868 bij zijn vertrek uit Nederlands-Indië, na de bovengenoemde functies overgedragen te hebben aan schout-bijnacht Andreae., 6 mei 1866 - 2 januari 1868; 190; 5 stukken
      - Benoemingen van G. Fabius in de Orde van de Nederlandse Leeuw, de Militaire Willemsorde, de Koninklijke Orde van de Verlosser (Griekenland), de Orde van Stanislaus (Rusland), in de Orde van de Medjidié (Turkije) en diploma van de Z.Hollandse Maatschappy tot redding van schipbreukelingen te Rotterdam voor het redden van de schipbreukelingen van de Henry & Jane., 1846-1867; 191; 8 stuks
      - Geleidebrief van de minister van Buitenlandse Zaken en andere stukken (in de Japanse taal gesteld) betr. de aanbieding van een Japanse ere-sabel aan G. Fabius, voor zijn diensten aan de Japanse Marine bewezen., juni 1869; 191A; 3 stukken
      - Brieven van Hendrik, prins der Nederlanden en Frederik, prins van de Nederlanden betreffende zijn verrichtingen in Japan., april 1849 - november 1878; 191B; 5 stukken
      - Schrijven van de minister van Marine aan de vice-admiraal G. Fabius, waarin hem wordt medegedeeld dat hij op pensioen wordt gesteld., 5 juli 1869; 192; 1 stuk
      - Bijblad van de Nederlandse Staatscourant van 10 december 1874 waarin het verslag van het commentaar van G. Fabius op de toestand van de zeemacht in Nederlands-Indië, uitgesproken in de Tweede Kamer der Staten-Generaal., 193; 2 bladen
      - Exemplaren van "de Uilenspiegel", met een spotprent en een artikel over G. Fabius als kamerlid., december 1873; 193A; 2 stukken
      - Brief aan P.J. Fabius en H. Stephanus te Amsterdam bij hun ondertrouw., 4 juli 1884; 194; 1 stuk
      - Brieven aan zijn zoon Gerhardus en afscheidsbrief met aanwijzingen betreffende te verdelen bezittingen., augustus 1871 - oktober 1887; 194A; 3 stukken
      - Exemplaar van "Het Vaderland" met een overlijdensannonce betreffende G. Fabius., 26 maart 1888; 195; 1 stuk
      - Acte van uitgifte van grafruimte door de burgemeester en wethouders van Amsterdam aan G. Fabius, met afschrift., maart 1870; 195A; 2 stukken
      - Levensberigt van vice-admiraal G. Fabius, overdruk uit de tweede jaargang van het Marineblad., 1888; 195B; 2 stukken
      - Levensbeschrijving van de vice-admiraal G. Fabius. Eigenhandig., z.j.; 196; 1 pak
      - Uit de nagelaten papieren van een oud-admiraal, door G. Fabius. Eigenhandig., z.j.; 197; 1 omslag
      - Exemplaren van "De Nieuwe Courant", waarin gedeelten opgenomen van "Uit de nagelaten papieren van een oud-admiraal"., 1924-1926; 198; 7 kranten
      - Geschriften over maritime etablissementen op Java en de stoomvaart in Ned.Indië en de Russische zeemacht, door G. Fabius en een geschrift van Jacob Swart betreffende haringschepen., z.j.; 198A; 3 katerns
    - Fredrik Wilhelm Fabius (1810-1863).=, XXXV
      Fredrik Wilhelm, zoon van Jan (1776-1850) en Anna Maria Heemskerk (1779-1848), notaris te Amsterdam, lid van de gemeenteraad van Amsterdam, majoor der schutterij, huwde 9 november 1842 te 's-Gravenhage met Gabriella Theodora Johanna Canneman (1818-1867), dochter van Elias heer van de Mijle en Geertruy Anthonia van Vloten.
      - Notariële acten, opgemaakt door notaris F.W. Fabius te Amsterdam, afschriften., juni 1854; 199; 2 katerns
    - Dr. Evert Fabius (1811-1843), XXXVI
      Evert, zoon van Jan Christiaan (1780-1852) en Aagje van Voorthuysen (1785-1851), geneesheer te Amsterdam, ongehuwd, overleed op 32-jarige leeftijd te Amsterdam.
      - Krantenknipsels betreffende de Universiteit te Utrecht, waar E. Fabius studeerde., 1934-1936; 200; 1 enveloppe
      - Uitnodiging tot het bijwonen van zijn promotie en andere stukken betreffende zijn studietijd, met krantenknipsels., juni 1836 - 1935; 200A; 5 stukken
      - Brieven aan familieleden en gelegenheidsgedichten., april 1832 - september 1841; 200B; 15 stukken
      - Kennisgevingen van zijn overlijden en doodsberichten., maart 1843 - 1846; 200C; 6 stukken
    - Gerhardus Cornelis Fabius (1813-1887)., XXXVII
      Gerhardus Cornelis zoon van Arnoldus Nicolaas Jacobus (1792-1816) en Cornelia Hendrina Brouwer (1787-1857), kapitein der artillerie bij het O.I.L., burgemeester en secretaris van Buiksloot en Landsmeer, burgemeester van Naarden en Muiden, huwde 4 mei 1854 te Amsterdam met Anna Petronella Beudeker (1827-1905), dochter van Abraham en Margaretha Tobias.
      - Brieven gedurende zijn diensttijd geschreven aan zijn oom J. Fabius te Amsterdam., 1830-1852; 201; 1 pak
      - Afschriften van de brieven bedoeld in no.201., z.j.; 202; 1 omslag
      - Stukken betreffende zijn militaire loopbaan., 1832-1887; 203; 1 bundel
      - Bewijs van inschrijving in en extracten uit het huwelijksregister der Burgerlijke Stand van Amsterdam betreffende G.C. Fabius en A.P. Beudeker., 1854-1860; 204; 3 stukken
      - Declamatorium met koren ter gelegenheid van het huwelijk tussen G.C.Fabius en A.P. Beudeker en liederen van G.C. Fabius bij het zilveren bruiloftsfeest van zijn zwager F. Beudeker en diens vrouw A.C. Schenderhutte., 4 mei 1854 - 9 november 1863; 205; 3 bladen
      - Acten van G.C.Fabius tot burgemeester van Buiksloot, Landsmeer, Naarden en Muiden en herbenoeming tot burgemeester van Naarden en Muiden en zijn benoeming tot regent van het Burger Weeshuis te Naarden. Met bijlagen., 1858-1867; 206; 12 stukken
      - Stukken betreffende zijn burgemeestersambt van Naarden en Muiden., 1869-1887; 207; 1 bundel
      - Toespraken van G.C. Fabius bij diverse gelegenheden. Eigenhandig., z.j.; 208; 2 stukken
      - Binnengekomen brieven betreffende een tweetal geldzaken., 15 november 1883 - 20 februari 1884; 209; 2 stukken
      - Brieven aan de kommandant der vesting Naarden betreffende een dejeuner en de berging van petroleum., juli - augustus 1870; 209A; 2 stukken
      - Krantenknipsels betreffende het stadje Naarden, de buskruitramp te Muiden en folder van de N.V. Nederlandse Scheepsbouw-Maatschappij te Amsterdam., 1927-1942; 210; 1 enveloppe
    - Fredrika Wilhelmina Fabius (1815-1817), XXXVIII
      Fredrika Wilhelmina, dochter van Arnoldus Nicolaas Jacobus (1792-1816) en Cornelia Hendrina Brouwer (1787-1857), overleed zeer jong te Amsterveen.
      - Bewijs van inschrijving in het geboorteregister en extract uit het overlijdensregister der Burgerlijke Stand van Amsterdam betreffende Fredrika Wilhelmina Fabius., febr. 1932; 211; 2 stukken
    - Willem Pieter Cornelis Fabius (1817-1870), XXXIX
      Willem Pieter Cornelis, zoon van Jan Christiaan (1780-1852) en Aagje van Voorthuysen (1785-1851), notaris te Amsterdam, ongehuwd, overleed in augustus 1870 te Amsterdam.
      - Rekeningen van goederen, verkocht bij de inboedel in het O.Z.H. Logement te Amsterdam., 11-18 juni 1861 en 12-18 november 1861; 212; 2 stukken
      - Bijvoegsel bij zijn testament en een brief van een familielid betreffende zijn overlijden., april 1867 - aug. 1870; 212A; 2 stukken
      - Geschriften over de afschaffing van sterke drank, afschaffing van lijfstraffen, testamenten, stadsgasthuizen, gedeeltelijk door W.P.C. Fabius., 1841-1870; 212B; 5 stukken
    - Jan Fabius (1820-1889), XL
      Jan, zoon van Jan Christiaan (1780-1852) en Aagje van Voorthuysen (1785-1851), kunstschilder, ongehuwd, overleed in april 1889 te Amsterdam.
      - Krantenknipsels betreffende de Keizersgracht te Amsterdam, enkele kunstveilingen en musea, een tekening van J. Fabius bij één van de doodsberichten, die in zijn tijd huis aan huis bezorgd werden, en een exemplaar daarvan., c.1875 - 1941; 213; 1 enveloppe
      - Catalogus van door hem gemaakte schilderijen etc., uitnodigingen tot het lidmaatschap van verschillende maatschappijen voor schone kunsten en andere stukken, verband houdende met zijn kunstschilderschap., 1837-1927; 213A; 10 stukken
      - Brief, prentbriefkaart en gelegenheidsgedichten, gedeeltelijk van zijn hand., december 1870 - mei 1888; 213B; 4 stukken
      - Uitnodigingen tot het bijwonen van begrafenissen van enkele van zijn kennissen, met afschrift., 1846, 1849; 213C; 3 stukken
      - Testament en overlijdensbericht., 1884, april 1889; 213D; 2 stukken
    - Drs. Gerbert Henry Fabius (1821-1860), XLI
      Gerbert Henry, zoon van Jan Christiaan (1780-1852) en Aagje van Voorthuysen (1785-1851), predikant te Garderen, te Broek in Waterland te IJsselstein, huwde 23 april 1846 te Rotterdam met Adriana Ledeboer (1826-1907),doch ter van Dammes Paulus en Maria Cornelia van Rossem.
      - Kaartje van Broek in Waterland, waar G.H. Fabius van 1851 tot 1858 predikant was en ansichtkaarten van Broek in Waterland en Garderen., 1876, 1947; 214; 3 stukken
      - "Een woord aan allen die het vaderland liefhebben", door G.H. Fabius. J.H. en G. van Heteren, Amsterdam., 1857; 214A; 1 katern
    - Johanna Christina Agatha Fabius (1826-1902), XLII
      Johanna Christina Agatha, dochter van Jan Christiaan (1780-1852) en Aagje van Voorthuysen (1785-1851), ongehuwd, overleed in november 1902 te Amsterdam.
      - Damesalmanak met aantekeningen., 1853; 215; 1 stuk
      - Brieven van haar ouders en broers., juni 1838 - oktober 1851; 215A; 18 stukken
      - Stukken betreffende haar nalatenschap en bewijzen voor de eigendom van een grafplaats in de Oosterkerk te Amsterdam., 1823-1904; 215B; 1 omslag
      - Brieven aan haar neef G. Fabius en overlijdensbericht., Februari - november 1902; 215C; 3 stukken
    - Dr. Henricus Fabius (1827-1893), XLIII
      Henricus, zoon van Jan Christiaan (1780-1852) en Aagje van Voorthuysen (1785-1851), geneesheer te Amsterdam, voorzitter van de Nederlandse Vereniging tot afschaffing van de sterke drank, huwde 24 april 1861 te Zwolle met Ida Judith Metelerkamp (1833-1917), dochter van Carel Lucius Petrus en Judith Philippine de la Fontaine Schluiter.
      - Lijst van genodigden op het feest ter ere van de studenten der Utrechtse Hogeschool op Gedrukt., 5 juni 1850; 216; 1 stuk
      - Feestwijzer voor de viering van het 215-jarig bestaan der Utrechtse Hogeschool. Gedrukt., 1851; 217; 1 stuk
      - Lijst van handtekeningen van studenten, aanwezig bij de reünie van 1844-1848, gehouden te Utrecht op Steendruk., 24 juni 1851; 218; 1 stuk
      - "Kleine gedichten voor de lieve jeugd aan de Hogere Scholen, naar Hieronymus van Alphen door een Student", en een afschrift van het gedicht "Smart" door H. Fabius., 2 juli 1850 - 1852; 219; 1 deeltje en 1 blad
      - Brieven aan familieleden en gedichten, voornamelijk bij de verjaardag van zijn moeder., 1842-1894; 219A; 14 stukken
      - Krantenknipsels betreffende de Keizersgracht te Amsterdam, geschriften van H. Fabius, een almanak en een geneeskundig tijdschrift., c. 1917; 220; 1 enveloppe
    - Jan Fabius (1840-1914), XLIV
      Jan, zoon van Gerhard Jan (1807-1899) en Jkvr. Caroline Petronelle Cornelie de Geer (1813-1890), luitenant-kolonel der genie, voorzitter van de Gezondheidscommissie voor Baarn en omstreken, huwde 28 september 1876 met Maria Regina Chais van Buren (1851-1910), dochter van Hendrik Anton Cornelis en Jkvr. Catharina Johanna van Akerlaken.
      - Overlijdensannonces betreffende J. Fabius., 221; 1 enveloppe
      - Brief aan een familielid met gegevens omtrent de genealogie Fabius., Februari 1884; 221A; 1 stuk
    - Jan Christiaan Fabius (1849-1924), XLV
      Jan Christiaan, zoon van Gerbert Henry (1821-1860) en Adriana Ledeboer (1826-1907), kapitein der artillerie, lid van de Tweede Kamer der Staten-Generaal, inspecteur bij het Lager Onderwijs, huwde 1e 31 juli 1872 te Leiden met Johanna Elisabeth Knockers van Oosterzee (1852-1902), dochter van Willem Joan en Henriëtte Elisabeth Henkes, huwde 2e 26 maart 1914 te 's-Gravenhage met Teuntje Cornelia Vos (1861-1937), dochter van Johannis Adriaan en Teuntje Bastiaantje Vogel.
      - Kranten en krantenknipsels betreffende zijn inspecteursfunctie, zijn kamerlidmaatschap en zijn overlijden., 222; 1 enveloppe
      - Stukken betreffende zijn militaire dienst., februari 1860 - juli 1870; 222A; 2 stukken
      - Brieven aan familieleden met gegevens over de genealogie Fabius en betreffende andere familiezaken., april 1903 - november 1914; 222B; 3 stukken
    - Prof.Mr.Dammes Paulus Dirk Fabius (1851-1931), XLVI
      Dammes Paulus Dirk, zoon van Gerbert Henry (1821-1860) en Adriana Ledeboer (1826-1907), commies bij het provinciale gouvernement van Drente, hoogleraar aan de Vrije Universiteit te Amsterdam, lid van de gemeenteraad van Amsterdam, lid van de provinciale staten van Noord-Holland, raadsheer-plaatsvervanger bij het gerechtshof te Amsterdam, lid van de Raad van State, schrijver op juridisch en politiek gebied, huwde 27 december 1900 te 's-Gravenhage met Jkvr. Sara Maria Johanna van de Poll (1864-1942), dochter van Abraham Nicolaas Jan en Cornelia Abrahamina de Neufville.
      - Aandenken aan zijn belijdenis, afgegeven namens de Leidse kerkeraad op Gedrukt., 23 maart 1868; 223; 1 katern
      - Ingekomen brieven van familieleden., 1874-1903; 224; 6 stukken
      - Brieven van D.P.D. Fabius aan familieleden., 1903-1931; 225; 6 stukken
      - Ingekomen brieven van notaris jhr. S.M.S. de Ranitz over de nalatenschap van mevrouw E.M.M. Groen van Prinsterer-Van der Hoop., 1912-1913; 225A; 4 stukken
      - Lidmaatschapsbul van het Leidse Studentencorps, afgegeven te Leiden de 13e., maart 1868; 226; 1 oorkonde
      - Candidaatsbul voor D.P.D. Fabius als candidaat in de Rechten, uitgereikt door de Universiteit te Leiden., 5 mei 1870; 227; 1 stuk
      - Doctoraalbul voor D.P.D. Fabius als meester in de Rechten, uitgereikt door de Universiteit te Leiden., 8 februari 1873; 228; 1 charter met opgeplakt zegel
      - Promotiebul voor D.P.D. Fabius als doctor in de Rechten, uitgereikt door de Universiteit te Leiden., 20 december 1878; 229; 1 charter
        Zegel ontbreekt.
      - Schrijven van de directeuren van de Vrije Universiteit te Amsterdam, houdende zijn benoeming tot gewoon hoogleraar in de Rechten aan de bovengenoemde Universiteit., 21 juni 1882; 230; 1 stuk
      - Kranten en krantenknipsels betreffende zijn professoraat., 1920-1951; 231; 1 enveloppe
      - Kranten en krantenknipsels met artikelen van zijn hand, recensies van boeken door hem geschreven en verslagen van voordrachten door hem gehouden., 1912-1927; 232; 1 omslag
      - Exemplaar van "Vox Studiosorum" met een artikel van D.P.D. Fabius en een exemplaar van zijn beschouwing over de Troonopvolging in Nederland., 1872, 1916; 233; 2 deeltjes